臺灣臺中地方法院民事裁定         
                                 111年度司監宣字第217號
聲  請  人  陳幸淑  

相  對  人  陳芬芬  

上列聲請人聲請選任特別代理人事件，本院裁定如下：
    主  文
一、選任張慧真為受監護宣告人陳芬芬辦理被繼承人陳民安遺產
    分割相關事宜之特別代理人。
二、聲請程序費用新臺幣壹仟元由相對人負擔。
    理  由
一、本件聲請意旨略以：聲請人陳幸淑為相對人即受監護宣告人
    陳芬芬（女、民國00年0月00日生）之姊，而聲請人及相對
    人之父陳民安於民國97年9月20日死亡，遺有不動產等之財
    產，相對人欲辦理被繼承人陳民安之遺產分割，然相對人之
    法定代理人即聲請人亦為繼承人，有法律上之利害衝突，爰
    聲請選任專業地政士張慧真（女、41年5月18日、身分證統
    一編號：Z000000000號）為相對人辦理被繼承人陳民安遺產
    分割相關事宜之特別代理人等語，並提出戶籍謄本、除戶戶
    籍謄本、繼承系統表及遺產分割協議書等為證。
二、按監護人之行為與受監護人之利益相反或依法不得代理時，
    法院得因監護人、受監護人、主管機關、社會福利機構或其
    他利害關係人之聲請或依職權，為受監護人選任特別代理人
    ，民法第1098條第2 項定有明文；前開規定依民法第1113條
    規定，準用於成年人之監護。
三、經查，聲請人主張之前開事實，業據其提出上開書證為證，
    而相對人前經法院裁定選定聲請人為相對人之監護人，亦有
    該戶籍謄本附卷可稽，堪信為真正。聲請人既為相對人之法
    定代理人，2人亦同為被繼承人陳民安之繼承人，關於被繼
    承人陳民安之遺產分割事宜，如擔任相對人之法定代理人，
    顯然利益衝突，聲請人依法不得代理相對人，聲請人聲請為
    該等事宜為相對人選任特別代理人，自屬有據。又據聲請人
    所提111年5月17日僅就遺產中不動產部分作成之遺產分割協
    議書，其上記載所擬分割遺產由相對人取得現金金額120,00
    0元，且現金業已匯款轉帳入相對人金融帳戶內，此有卷附
    存摺影本一紙為證，相對人之應繼分已獲有保障。而關係人
    張慧真現為執業地政士，亦出具同意書陳明願擔任特別代理
    人，是本院認由關係人張慧真擔任相對人辦理被繼承人陳民
    安遺產分割相關事宜之特別代理人，應可善盡保護相對人之
    權益。從而，聲請人之聲請為有理由，應予准許，爰裁定如
    主文。
四、依家事事件法第104條第3項之規定，裁定如主文。
中　　華　　民　　國　　111 　年　　6 　　月　　6 　　日
                  家事法庭   司法事務官  盧妙宜
以上正本係照原本作成
如不服本裁定應於送達後10日內向本院提出抗告狀，並繳納抗告
費新臺幣1,000元。
中　　華　　民　　國　　111 　年　　6 　　月　　6 　　日
                                 書記官  陳品均